【裁判字號】    90,交訴,79
【裁判日期】    900711
【裁判案由】    公共危險
【裁判全文】
臺灣屏東地方法院刑事判決                            九十年度交訴字第七九號
    公  訴  人  臺灣屏東地方法院檢察署檢察官
    被      告  甲○○
右列被告因公共危險案件，經檢察官提起公訴（九十年度偵字第二八八四號），本院
判決如左：
     主  文
甲○○服用酒類，不能安全駕駛動力交通工具而駕駛，處有期徒刑肆月；又駕駛動力
交通工具肇事，致人受傷而逃逸，處有期徒刑壹年；應執行有期徒刑壹年貳月，緩刑
參年。
    事  實
一、甲○○於民國九十年五月五日中午十二時許至下午三、四時許，分別在其位於屏
    東縣南州鄉○○村○○路三一號住處及同鄉○○街上友人處飲酒，飲畢已不能安
    全駕駛自用小客車（屬動力交通工具），竟仍於當日下午五時許，駕駛無牌號之
    自用小客車（原車號Ｒ三--二四九五號，業經報廢），沿屏東縣南州鄉○○路由
    西向東行駛，於下午五時十五分許，途經三民路與仁里路口欲左轉仁里路時，因
    酒後注意力欠佳，且又疏未注意其行車時之車前狀況，適有乙○○騎乘車號ＷＯ
    Ｏ--三九一號機車，沿三民路由東向西同駛至上開路口，甲○○因致閃煞不及，
    致上開自小客車撞及乙○○所騎乘之機車，乙○○因而人車倒地，腿部受有多處
    挫傷（過失傷害部分未提出告訴），甲○○於車禍肇事致人受傷後，未下車救護
    ，反即驅車逃離現場。嗣經路人向警告知肇事車輛特徵及逃逸方向，為警於同日
    晚上十時三十分許，在屏東縣南州鄉○里路○○○路口查獲甲○○，並在屏東縣
    警察局東港分局南州分駐所檢測其吐氣中酒精所含成份達每公升一．五八毫克。
二、案經屏東縣警察局東港分局報告臺灣屏東地方法院檢察署檢察官偵查起訴。
    理  由
一、訊據被告甲○○坦認有於右揭時地酒後駕駛自用小客車沿上揭路段行駛，嗣經警
    查獲檢測其吐氣中酒精所含成份達每公升一．五八毫克之事實不諱，僅辯稱：伊
    不知與人發生車禍，因當時飲酒後已無知覺云云。經查，證人乙○○於右揭時地
    遭人駕車衝撞，致腿部受有多處挫傷，該肇事者並未下車救護旋即趨車離去等事
    實，業據證人乙○○證述在卷，並有道路交通事故調查報告表暨所附事故現場圖
    及現場相片在卷可佐。次查，被告確於右揭時間開車經過上開地點；本件事禍後
    ，肇事自小客車所掉落遺留於車禍現場之水箱罩及右前輪輪弧與被告所駕駛之自
    小客車掉失之物品相符等情，均經被告坦承在卷，並有相片在卷可佐，堪認被告
    於右揭時地駕車肇事之事實。上開掉落現場之水箱罩本置於被告所駕自小客車車
    頭中間處，核以該水箱罩因車禍而掉落，中段處並破裂凹入，有相片可憑，洵可
    推認被告所駕駛之自小客車車頭中側與證人乙○○所騎機車碰撞之事實，參酌道
    交通事故調查報告表上記載被告所駕駛之自小客車煞車痕達十三．一公尺之事實
    。則被告駕車正面與人對撞，於撞擊前復知煞車，洵認有發生車禍之認知，其辯
    稱不知與人發生車禍云云，並不足信。是其於車禍後未下車探視反而開車離去，
    其有肇事逃逸之犯行，堪以認定。再查，被告於肇事後約五小時許經警查獲後，
    測得吐氣所含酒精濃度尚高達每公升一．五八毫克，足認其於案發當時飲酒巨量
    ，是縱考量人體生理代謝及酒精力作用緩急之客觀狀態，被告於肇事時吐氣所含
    酒精濃度亦與測試結果差異有限，而依中央警察大學所作身體酒精濃度與肇事率
    試驗所示，於飲酒後呼氣中酒精含量逾每公升○．八五至一．五毫克時，即會出
    現情緒起伏大；步態不穩；肢體協調、平衡感與判斷力障礙度升高、甚有眼球震
    顫及失憶之現像，其肇事率為一般人之五十倍之狀態。參以被告飲酒後與人發生
    車禍之事實，顯然被告於駕車時已因酒精之作用力，影響其駕駛之應變及判斷能
    力，其飲酒後亦已達不能安全駕駛動力交通工具之狀態。綜上，事證明確，被告
    上揭犯行均堪以認定。
二、核被告所為，係犯刑法第一百八十五條之三及同法第一百八十五條之四之罪。所
    犯上開二罪，行為不同，犯意各別，應予分論併罰。茲審酌被告酒後駕車嚴重危
    害其他用路人之安全、惟犯後坦承己非，態度良好，且與被害人達成民事和解，
    有和解書在卷可憑等一切情狀，量處如主文所示之刑，並定其應執行之刑。又被
    告前未曾受有期徒刑以上之罪，有本院被告全國前案紀錄表在案可明，其經此偵
    、審程序及刑之宣告，當知所警惕，無再犯之虞，本院因認所宣告之刑以暫不執
    行為適當，爰併諭知宣告緩刑三年，用啟自新。
據上論斷，應依刑事訴訟法第二百九十九條第一項前段、刑法第一百八十五條之三、
第一百八十五條之四、第五十一條第五款、第七十四條第一款，判決如主文。
本案經檢察官王光傑到庭執行職務。
中      華      民      國      九十      年      七      月    十一    日
                                      臺灣屏東地方法院刑事第二庭
                                          法  官  林昌義
右正本證明與原本無異。
對於本判決如有不服應於收受送達後十日內向本院提出上訴書狀上訴於台灣高等法院
高雄分院並按他造當事人之人數附具繕本。
                                          書記官  薛慧茹
中      華      民      國      九十      年      七      月    十一    日
附錄本判決論罪之法條：
刑法第一百八十五條之三
服用毒品、麻醉藥品、酒類或其他相類之物，不能安全駕駛動力交通工具而駕駛者，
處一年以下有期徒刑、拘役或三萬元以下罰金。
刑法第一百八十五條之四
駕駛動力交通工具肇事，致人死傷而逃逸者，處六月以上五年以下有期徒刑。


司法院資訊處製作；財團法人民間司法改革基金會備份。
